【裁判字號】    90,易,320
【裁判日期】    901015
【裁判案由】    侵占
【裁判全文】
臺灣臺東地方法院刑事判決                            九十年度易字第三二號
    公  訴  人  臺灣臺東地方法院檢察署檢察官
    被      告  乙○○
右列被告因侵占案件，經檢察官提起公訴（九十年度偵字第一四八九號），本院判決
如左：
    主  文
乙○○意圖為自己不法之所有，而侵占對於業務上所持有之物，處有期徒刑陸月，如
易科罰金，以參佰元折算壹日。緩刑參年，緩刑期內付保護管束。
    事  實
一、乙○○係位於臺東縣臺東市○○路七三號三樓「聯峰音樂城」之店員，為從事業
    務之人，竟基於意圖為自己不法所有之犯意，於民國九十年七月二十九日晚間九
    時許，在上開店內將基於業務上所保管之歌手張惠妹及樂團ＴＥＮＳＩＯＮ之光
    碟唱片包裝拆除置於垃圾桶，並將該二張唱片攜回家中而侵占入己，嗣於九十年
    七月二十九日晚間九時四十五分許，「聯峰音樂城」負責人丙○○發現店內垃圾
    桶有歌手張惠妹之光碟唱片包裝紙，經丙○○通知乙○○，乙○○並於九十年七
    月三十日下午六時許才將所侵占之二張光碟唱片返還。
二、案經臺東縣警察局臺東分局報請臺灣臺東地方法院檢察署檢察官偵查起訴。
    理  由
一、訊據被告乙○○固坦承有將前開二張光碟唱片之包裝拆除而攜回家中，惟矢口否
    認有何侵占犯行，辯稱伊之友人甲○○想試聽前開二張光碟唱片，才將該二張光
    碟唱片攜走交給友人試聽，試聽完即會返還云云。經查，右揭犯罪事實，業據被
    害人丙○○偵、審中指訴綦詳，核與證人甲○○審理時證述「（問？被告是否確
    實有將這二張唱片拿給你）有的」之情節相符，並有銷售明細日報表及贓證物品
    保管領據在卷可稽，以及光碟唱片包裝紙扣案可資佐證。被告雖辯稱「聯峰音樂
    城」之店長即被害人丙○○准許店員將店內供銷售之光碟唱片拆除包裝袋攜回家
    中試聽等語，該事實並為被害人丙○○在本院審理時證稱屬實，然被害人丙○○
    曾要求「聯峰音樂城」之店員欲攜帶店中供銷售之光碟唱片回家試聽，須在簿冊
    上簽名，以及經店長或另外之店員簽名確認之情，此亦為被害人丙○○、證人即
    店員王姿雅在本院審理時證述屬實，復有簽名簿冊明細表在卷可稽。被告亦自承
    伊明知欲攜帶店中供銷售之光碟唱片回家試聽須在簿冊上簽名記錄之規定，且按
    卷附之簽名簿冊明細表，被告更曾經在簿冊上簽名數次，衡諸常理，被告若僅是
    讓友人甲○○得試聽前開二張光碟唱片，應在「聯峰音樂城」店內攜帶光碟唱片
    之時按照往例簽名在簿冊上，被告卻未簽下姓名及口頭告知店長丙○○而自行將
    供銷售之前開二張光碟唱片的包裝拆除丟至垃圾桶，並將該二張光碟片攜回家中
    ，顯然有為自己不法所有之意圖，非僅供友人試聽之主觀心態。被告所辯並不足
    採。事證明確，被告犯行應堪認定。
二、被告乙○○係「聯峰音樂城」之店員，為從事業務之人，並基於業務保管店內供
    銷售之光碟唱片，核被告所為，係犯刑法第三百三十六條第二項業務侵占罪。爰
    審酌被告無其他不良前科紀錄，有臺灣臺東地方法院檢察署刑案資料查註紀錄表
    及臺灣高等法院被告全國前案紀錄表各一紙在卷可稽，素行尚佳，因一時糊塗而
    誤蹈刑章，參以其侵占之財物尚非鉅大等一切情狀，量處如主文所示之刑，並諭
    知易科罰金之折算標準。查被告前未曾受有期徒刑以上刑之宣告，此有臺灣臺東
    地方法院檢察署刑案資料查註紀錄表及臺灣高等法院被告全國前案紀錄表附卷可
    稽，其因短於思慮，致觸犯本案犯行，經此刑之教訓，應知所警惕，而無再犯之
    虞，本院認前開宣告之刑，以暫不執行為適當，爰併宣告緩刑三年，緩刑期內並
    付保護管束，以勵自新。
據上論斷，應依刑事訴訟法第二百九十九條第一項前段、刑法第三百三十六條第二項
、第四十一條第一項前段、第七十四條第一款、第九十三條第一項、罰金罰鍰提高標
準條例第一條前段、第二條，判決如主文。
本案經檢察官李進榮到庭執行職務。
中      華      民      國      九十      年      十    月      十五    日
                                  臺灣臺東地方法院刑事庭
                                          法  官  范智達
右正本證明與原本無異。
如不服本判決，應於判決送達後十日內向本院提出上訴狀。（須附繕本）
「切勿逕送上級法院」
                                          書記官  賴淑芬
中      華      民      國      九十      年      十    月      十六    日
附錄本案論罪科刑法條全文：
刑法第三百三十六條
對於公務上或因公益所持有之物，犯前條第一項之罪者，處一年以上七年以下有期徒
刑，得併科五千元以下罰金。
對於業務上所持有之物，犯前條第一項之罪者，處六月以上五年以下有期徒刑，得併
科三千元以下罰金。
前二項之未遂犯罰之。


司法院資訊處製作；財團法人民間司法改革基金會備份。
